# 求助陈老师，关于预付工程款事项

提问人：左右多少大小 时间：2021-06-24 08:05:08
被审计单位 2016 年开始建设一项工程， 2017 年工程完工，完工时按照暂估金额计入在建工程，同时在应付账款科目挂“暂估工程款”，暂估金额未细分至每家供应商。达到预定可使用状态时转让固定资产核算， 2016 年-2017年期间向建设方支付了工程款，在预付账款核算，截至审计日，该工程尚未完成竣工结算，预付账款-各建设方和应付账款-暂估工程款是否能够对冲？

回答人：chenyiwei
根据主帖情况，可以对冲，即根据实际已支付的工程款冲减暂估的应付工程款负债。暂估负债无法细分至各供应商的事实不影响可以抵销的处理。